臺灣高雄地方法院民事判決
111年度雄簡字第1727號
原      告  中租迪和股份有限公司

法定代理人  陳鳳龍  
訴訟代理人  黃宏諭  
被      告  安宏行銷有限公司



兼法定代理  
人          盧建宗  


被      告  盧建宗即寶藏屋企業社


上列當事人間給付票款事件，經本院於民國111 年10月20日言詞
辯論終結，判決如下︰
    主      文
被告應連帶給付原告新臺幣捌佰陸拾參萬伍仟零捌拾陸元，及自
民國一一一年七月二日起至清償日止，按週年利率百分之十六計
算之利息。
訴訟費用新臺幣捌萬陸仟伍佰參拾陸元由被告負擔。
本判決得假執行，但被告以新臺幣捌佰陸拾參萬伍仟零捌拾陸元
供擔保後免為假執行。
    事實及理由
一、原告主張：伊執有被告所共同簽發，發票日為民國111 年2 
    月9 日、票面金額為新臺幣（下同）13,500,000元、到期日
    為111 年7 月1 日之本票1紙（下稱系爭本票），詎屆期為
    付款提示，僅獲部分付款外，尚有8,635,086 元未獲支付，
    迭經催索無果，爰依票據之法律關係提起本訴等語，並聲明
    如主文第1 項所示。
二、被告則以：原告告伊的本票金額是對的，同意原告之請求，
    但伊希望原告將伊另外簽發的支票返還予伊，不然怕會重複
    執行等語。
三、按在票據上簽名者，依票上所載文義負責；二人以上共同簽
    名時，應連帶負責；本票發票人所負責任，與匯票承兌人同
    ；本票執票人於行使或保全本票上權利之行為後，對於發票
    人得行使追索權；執票人向本票債務人行使追索權時，得要
    求自到期日起算之利息，票據法第5 條第1 項、第121 條、
    第124 條、第85條第1 項及第97條定有明文。經查，原告主
    張之上開事實，有提出系爭本票為證（見本院卷第13頁），
    業經本院核對系爭本票原本無訛，被告亦於言詞辯論期日當
    庭同意原告主張之票款餘額，僅希望能取回另外簽發之支票
    ，然此部分之陳述究與本件之票據債務無涉，本院審酌一切
    證據資料後，堪認原告主張應為真實且有理由，被告自應就
    系爭本票負清償之責，從而，原告依票據之法律關係，請求
    被告連帶給付票款8,635,086 元，及自系爭本票到期日翌日
    即111 年7 月2 日起至清償日止，依票面載明按週年利率16
    %計算之利息，為有理由，應予准許。
四、本件係本於票據有所請求而涉訟，適用簡易程序所為被告敗
    訴之判決，依民事訴訟法第389條第1 項第3 款，應依職權
    宣告假執行。並依同法第436 條第2 項、第392 條第2 項規
    定，依職權宣告被告如預供擔保，得免為假執行。
五、訴訟費用負擔之依據：民事訴訟法第78條。
中　　華　　民　　國　　111 　年　　10　　月　　31　　日
          　　　　高雄簡易庭  法　　　官  謝宗翰
以上正本係照原本作成。
如對本判決上訴，須於判決送達後20日內向本院提出上訴狀，同
時表明上訴理由；如已於本判決宣示後送達前提起上訴者，應於
判決送達後20日內補具上訴理由（均須按他造當事人之人數附繕
本）。
中　　華　　民　　國　　111 　年　　10　　月　　31　　日
                              書  記  官  許弘杰